【裁判字號】    99,聲,1025
【裁判日期】    990419
【裁判案由】    聲請具保停止羈押
【裁判全文】
臺灣高等法院刑事裁定                  99年度聲字第1025號
聲  請  人
即  被  告  甲○○
選任辯護人  胡峰賓律師
上列聲請人因強盜案件（本院98年度上訴字第2888號），聲請具
保停止羈押，本院裁定如下：
    主  文
聲請駁回。
    理  由
一、本件聲請人即被告甲○○聲請意旨略以：羈押為對限制人身
    自由之強制處分，法院應以最嚴格之標準、遵守比例原則及
    考量羈押之最後手段性，兼保障被告訴訟權利及辯護人之辯
    護權等情形下，審查被告有無羈押必要。本件被告於偵訊及
    審判程序時全力配合，坦承全部犯行，實已無羈押之必要，
    且法院以具保手段亦足以達到保全證據之目的，故被告確已
    不具羈押必要性，爰請求准予具保停止羈押云云。
二、經查：
（一）羈押為對限制人身自由之強制處分，法院應以最嚴格之標
      準、遵守比例原則及考量羈押之最後手段性，兼保障被告
      訴訟權利及辯護人之辯護權等情形下，審查被告有無羈押
      必要等節，固為當然之法理。惟本件被告甲○○與共同被
      告黃鐘奇共犯法定本刑為7 年以上有期徒刑之攜帶凶器強
      盜罪，經原審認定被告甲○○部分共犯12罪，諭知應執行
      有期徒刑30年，被告甲○○不服原審判決，提起第二審上
      訴，現繫屬於本院審理中。本院於訊問被告甲○○後，認
      被告甲○○經原審量處重刑，犯罪嫌疑當屬重大，且尚有
      綽號「小雞」之共犯尚未到案，被告甲○○經原審諭知應
      執行有期徒刑30年之罪刑宣告，亦有畏重罪執行而逃亡之
      高度可能，被告甲○○同時成立刑事訴訟法第101條第1項
      第1款至第3款之羈押事由，為確保將來審判程序進行及刑
      之執行，有對被告甲○○執行羈押之必要，自民國98年7
      月15日對被告執行羈押後，並延長被告甲○○之羈押期間
      在案。
（二）觀諸被告甲○○與共同被告黃鐘奇之供述內容，共同被告
      黃鐘奇一再辯稱：「本案全係居住桃園縣楊梅地區綽號『
      小雞』之男子與被告甲○○共同犯罪，我未參與，小雞姓
      名是『王志強』」云云；被告甲○○亦附和其說，並聲請
      傳訊實際住居所及確切姓名不明之「王志強」為其等作證
      ，而本院依職權自法務部戶役政連結作業系統查詢姓名為
      「王志強」之人之戶籍資料，並請警政單位提供相關口卡
      照片予被告甲○○與共同被告黃鐘奇指認，及多次依刑事
      訴訟法第163條之1第1項第2款規定，諭請被告甲○○與共
      同被告黃鐘奇及其等辯護人提出具體資料，俾供本院查證
      比對所謂綽號小雞之「王志強」究竟為何人，以利本院傳
      訊到案釐清案情，惟被告甲○○與共同被告黃鐘奇遲未陳
      報，僅於本院再為延押訊問時，空言陳稱「有人看到『小
      雞』在中壢出現、「『小雞』是目前在臺北看守所羈押中
      之『許家俊』介紹認識的，請傳訊『許家俊』」云云。本
      院據此，復依職權再向臺灣臺北看守所、臺灣臺北監獄暨
      臺北分監、臺灣桃園監獄等監所查詢，結果根本無「許家
      俊」此收容人，本件既有共犯未到案及有犯罪事實仍待釐
      清，為避免被告甲○○畏重罪之處罰而逃匿及勾串共同被
      告黃鐘奇及證人混淆事實，自有對其執行羈押之必要性，
      且無從以具保或限制住居等手段替代羈押之強制處分。
三、綜上所述，本件被告甲○○仍存有羈押事由並具羈押必要性
    ，復無刑事訴訟法第114條各款所列之不得駁回停止羈押聲
    請之情形，本件聲請具保停止羈押被告，無從准許，應予駁
    回。
據上論斷，應依刑事訴訟法第220條，裁定如主文。
中    華    民    國    99    年    4     月    19    日
                  刑事第十三庭  審判長法  官   曾德水
                                      法  官   遲中慧
                                      法  官   陳恆寬
以上正本證明與原本無異。
如不服本裁定，應於收受送達後五日內向本院提出抗告狀。
                                      書記官   黃家麟
中    華    民    國    99    年    4     月    20    日

司法院資訊處製作；財團法人民間司法改革基金會備份。
